【裁判字號】    98,交聲,1536
【裁判日期】    980526
【裁判案由】    違反道路交通管理處罰條例聲明異議
【裁判全文】
臺灣臺北地方法院交通事件裁定        98年度交聲字第1536號
原處分機關  交通部公路總局臺北區監理所
異  議  人    甲○○
即受處分人
上列異議人即受處分人因違反道路交通管理處罰條例案件，對於
交通部公路總局臺北區監理所中華民國98年3 月26日所為之裁決
處分（原處分：北監自裁字裁40-AEW580730號），聲明異議，本
院裁定如下：
    主  文
異議駁回。
    理  由
一、原處分意旨略以：異議人即受處分人甲○○於民國97年4 月
    4 日13時50分許駕駛車牌號碼0838-ET 號自小客車行經臺北
    市○○○路5 巷，因闖單行道行駛，而為臺北市政府警察局
    士林分局天母派出所警員當場發現依法舉發，並經原處分機
    關即交通部公路總局臺北區監理所以違反道路交通管理處罰
    條例第45條第1 款、第63條第1 項第1 款，裁處異議人新臺
    幣（下同）900 元，並記違規點數1 點。
二、異議意旨略以：異議人即受處分人甲○○於民國97年4 月4
    日13時45分許駕駛車牌號碼0838-ET 號大型林肯車，由松青
    超市地下室停車場駛出，因車道出口偏向逆向，出口前方又
    有車輛停放，車道寬度略嫌不足，大型車無法一次完成轉至
    順行方向之路面上，所以必須先逆向駛離地下道出口，再退
    至較寬空間掉頭，當時告發警員正忙於告發他人違規，並未
    察覺異議人是從地下室開上來，誤以為異議人是從巷尾闖單
    行道進來，為此狀請鈞院撤銷原處分以維權益等語。
三、按駕駛人駕駛汽車，應遵守道路交通標誌、標線、號誌之指
    示，道路交通安全規則第90條定有明文。次按汽車駕駛人不
    按遵行之方向行駛者，處新臺幣600 元以上1,800 元以下罰
    鍰；又有前開情形者，記違規點數1 點，道路交通管理處罰
    條例第45條第1 款、第63條第1 項第1 款分別定有明文。
四、經查：
  (一)異議人於97年4 月4 日13時45分許駕駛車牌號碼0838-ET 號
    自小客車在臺北市○○○路5 巷逆向行駛，經臺北市政府警
    察局士林分局天母派出所警員填製臺北市政府警察局北市警
    交字第AEQ580730 號舉發違反道路交通管理事件通知單，交
    通部公路總局北區○○○○○道路交通管理處罰條例第45條
    第1 款之規定裁處異議人罰鍰900 元，並依第63條第1 項第
    1 款記違規點數1 點，異議人於收受該裁決書後於期限內提
    起異議等情，有上開舉發通知單、交通部公路總局北區監理
    所北監自裁字裁40-AEW580730號違反道路交通管理事件裁決
    書、聲明異議狀各1 份附卷可稽。
  (二)異議人固坦承於上開時間，駕駛車牌號碼0838-ET 號自用小
    客車，行經臺北市○○○路5 巷時不按遵行方向行駛一情不
    諱，惟矢口否認有何違規行為，辯稱：因松青超市地下室停
    車場的車道出口並非與天母西路5 巷之行車方向順向，而駕
    駛之車輛為4600C.C 的林肯轎車，車身長約5 公尺，開上來
    無法一次轉入順向車道，必須先往車道出口方向即逆向行駛
    天母西路5 巷，等車身完全到路面上後再以倒車方式出去云
    云。惟查：依證人即警員徐健凱於本院訊問時證稱：異議人
    當時有告訴我他是從松青車道上來，但是我認為已經有違規
    ，我就要依法執行。我當時有看到一台休旅車停在松青超市
    ○○道出口，但是仍然有一台CAMRY 的車從車道出來後可以
    右轉，所以我認為異議人的車也可以從車道出來後右轉，且
    我看見異議人車輛時，異議人的車子是前進中，依照我的測
    量，異議人的車輛被我發現時停的位置距離停車場車道出口
    已經21點4 公尺等語明確。異議人駕駛之車輛車身雖長約5
    公尺，惟CAMRY 車身長已近5 公尺，此有網路列印資料1 份
    附卷可憑，該CAMRY 車輛既可出車道後右轉，而無難以通行
    之情形，異議人駕駛之車輛縱較該CAMRY 車輛為長，惟該車
    道出口與路面並非呈直角，此有現場照片存卷可查，是異議
    人駕駛之車輛出車道後稍加調整角度仍應可完成右轉；況且
    異議人為警查獲時，係在逆向前進中，停車位置距該車道出
    口已21.4公尺，如異議人稱其係為將車輛駛出車道後倒車離
    開天母東路5 巷，以異議人車行距離觀之，其車身顯已完全
    在路面上足以倒車離開，卻仍繼續逆向前進，是其不按遵行
    方向行駛行為，至為明確，是異議人上開所辯，不足採信。
五、綜上所述，原處分機關以異議人不按遵行之方向行駛，依道
    路交通管理處罰條例第45條第1 款、道路交通管理事件統一
    裁罰基準及處理細則等規定，對異議人處以900 元罰鍰，並
    依道路交通管理處罰條例第63條第1 項第1 款（原處分漏載
    第1 項第1 款）規定記違規點數1 點，於法並無不合。異議
    人執前詞而聲明異議，指摘原處分不當，非有理由，應予駁
    回。
據上論斷，應依道路交通管理處罰條例第87條第2 項、道路交通
案件處理辦法第19條，裁定如主文。
中    華    民    國    98    年    5     月    26    日
                          交通法庭法  官  林芳華
以上正本證明與原本無異
如不服本裁定應於送達後5日內向本院提出抗告狀
                                  書記官  林鈴芬
中    華    民    國    98    年    5     月    26    日


司法院資訊處製作；財團法人民間司法改革基金會備份。
